臺灣高雄地方法院刑事判決　　　　　　95年度簡上字第1445號
上　訴　人　臺灣高雄地方法院檢察署檢察官
即　公訴人
上　訴　人　乙○○
即　被　告
選任辯護人　蔡建賢律師
上列上訴人等因毀棄損壞等案件，不服本院高雄簡易庭民國95年
10月24日95年度簡字第4795號第一審簡易判決（聲請簡易判決處
刑案號：95年度偵字第16439號、第16944號），提起上訴，本院
管轄之第二審合議庭以簡式審判程序判決如下：
    主  文
上訴駁回。
    事  實  及  理  由
一、本件上訴人即被告乙○○所犯係死刑、無期徒刑、最輕本刑
    為3 年以上有期徒刑以外之罪，其於本院審理程序就被訴事
    實為有罪之陳述，經審判長告知簡式審判程序之旨，並聽取
    其與公訴人之意見後，經本院合議庭裁定進行簡式審判程序
    ，合先敘明。
二、本案經本院審理結果，認第一審簡易判決之認事、用法及量
    刑均無不當，應予維持，均引用第一審簡易判決書（含聲請
    簡易判決處刑書）記載之事實、證據及理由（詳如附件）。
三、被告上訴意旨略以：其與告訴人間之糾紛係起因於兩人之前
    有民事糾紛及傷害等案件，一時衝動所致，且當時被告患有
    疾病，情緒較不穩，今被告已知所悔悟，其與告訴人間之民
    事案件業經法律途徑解決，身體疾病亦已療癒，不致再犯，
    且需扶養子女，請求准予諭知緩刑等語。公訴人上訴意旨略
    為：本件事證明確，被告未能感念原審判決從輕量刑給予其
    自新機會，不知悔悟，仍濫行上訴，請從重改判等語。經查
    ：
  (一)原審以被告行為後，刑法相關規定業經修正施行，經比較新
    舊法後，適用較有利於被告之行為時法即修正前刑法，認被
    告所為，係犯刑法第305 條、第354 條之恐嚇危害安全罪及
    毀損罪，並審酌被告不知理性處理其與告訴人間之感情糾紛
    ，取諸暴力，行為實不足許，素行尚佳，犯後坦承部分犯行
    之態度等一切情狀，分別量處被告拘役50日、20日，定應執
    行拘役65日，並諭知易科罰金之折算標準，核其認事用法均
    無違誤，量刑亦甚妥適，被告上訴意旨未指摘原判決有何不
    當之處，其上訴為無理由，公訴人上訴係以被告未知悔悟，
    濫行上訴為前提，現被告既已認罪，知所悔悟，其上訴亦無
    理由，均應予駁回。
  (二)次以，雖被告及其辯護人請求為緩刑之宣告，然因告訴人於
    本院審理時當庭表示不原諒被告等語在卷，是尚不宜為緩刑
    之宣告，附此敘明。
四、據上論斷，應依刑事訴訟法第455 條之1 第1 項、第3 項、
    第273 條之1 第1 項、第373 條、第368 條，判決如主文。
本案經檢察官甲○○到庭執行職務。
中　　華　　民　　國　　96　　年　　2　　月　　13　　日
                  刑事第十一法庭  審判長法　官  何秀燕
                                        法　官  戰諭威
                                        法　官  吳金芳
以上正本證明與原本無異。
不得上訴。
中　　華　　民　　國　　96　　年　　2 　　月　　16　　日
                                        書記官  周美
附錄法條：
中華民國刑法第354條、第305條
